臺灣彰化地方法院刑事判決　　　　　　　96年度訴字第2125號
公　訴　人　臺灣彰化地方法院檢察署檢察官
被　　　告　甲○○
上列被告因違反毒品危害防制條例案件，經檢察官提起公訴（96
年度毒偵字第4849號），本院裁定以簡式審判程序審理，判決如
下：
    主    文
甲○○施用第一級毒品，累犯，處有期徒刑捌月；扣案之海洛因
壹瓶（毛重拾參點貳公克）沒收銷燬之。又施用第二級毒品，累
犯，處有期徒刑伍月，扣案之甲基安非他命壹包（毛重壹點壹公
克）沒收銷燬之。應執行有期徒刑壹年，扣案之海洛因壹瓶（毛
重拾參點貳公克）及甲基安非他命壹包（毛重壹點壹公克）均沒
收銷燬之。
    犯  罪  事  實
一、甲○○前因違反毒品危害防制條例案件，經臺灣高等法院臺
    中分院於民國93年11月30日以93年度上訴字第1434號判決，
    判處應執行有期徒刑1年2月確定，復經最高法院於94年3月
    10日以94年度台上字第1164號判決駁回上訴確定，嗣入獄執
    行，甫於95年6月13日縮短刑期執行完畢。又前因施用毒品
    經裁定送強制戒治後，於92年2月5日執行完畢，並由臺灣彰
    化地方法院檢察署署檢察官於92年3月10日，以92年度戒毒
    偵字第166、167、168、169號為不起訴處分確定。詎猶不知
    警惕，基於施用甲基安非他命之犯意，於96年9月19日凌晨3
    時許，在其位於彰化縣和美鎮○○里○○路176巷1號之住所
    內，以將甲基安非他命置於玻璃吸食器上點火燒烤吸煙之方
    式，施用第二級毒品甲基安非他命一次；復於96年9月19日
    中午1時許，在彰化縣彰化市○市○路旁，以將海洛因摻水
    置入針筒內再注射身體之方式，施用第一級毒品海洛因一次
    。嗣於96年9月19日下午1時10分許，在彰化縣彰化市○○路
    與中正路口為警查獲，並扣得海洛因1瓶（毛重13點2公克）
    及甲基安非他命1包（毛重1點1公克）。
二、案經彰化縣警察局彰化分局報請臺灣彰化地方法院檢察署檢
    察官偵查起訴。
    理    由
一、本件被告甲○○所犯係死刑、無期徒刑、最輕本刑為三年以
    上有期徒刑或高等法院管轄第一審案件以外之罪，並於本院
    行準備程序時就被訴事實為有罪之陳述，本院合議庭依前揭
    規定，經評議結果，裁定改由受命法官獨任行簡式審判程序
    ，先予敘明。
二、上揭事實，業據被告甲○○迭於本院行準備程序、審理程序
    時均坦承不諱，且其於96年9月19日為警查獲時所採取之尿
    液，經送鑑驗結果，均確呈甲基安非他命與嗎啡陽性反應，
    此有彰化縣警察局彰化分局委託檢驗尿液代號與真實姓名對
    照認證單2紙及詮昕科技股份有限公司96年10月1日濫用藥物
    尿液檢驗報告各1紙附卷可稽；此外，復有扣案之海洛因壹
    瓶及甲基安非他命壹包，可資佐證，足認被告之自白應與事
    實相符，洵堪採信。再查，被告前因施用毒品案件，經強制
    戒治後，於92年2月5日執行完畢釋放，並由本署檢察官以92
    年度戒毒偵字第166、167、168、169號為不起訴處分確定，
    故被告於觀察、勒戒釋放後5年內再犯毒品危害防制條例第
    10條第1、2項之罪，依同條例第23條第2項規定，應依法論
    科。綜上所述，本件犯罪事證明確，被告前開犯行洵堪認定
    。
三、核被告甲○○所為，係犯毒品危害防制條例第10條第1、2項
    之施用第一、二級毒品罪。被告為施用毒品而持有第一、二
    級毒品，其持有之低度行為應為施用之高度行為所吸收，不
    另論罪。再被告所犯上開二罪，犯意各別，行為互殊，且犯
    罪構成要件亦不同，應予分論併罰。復查被告前因違反毒品
    危害防制條例案件，經臺灣高等法院臺中分院於民國93年11
    月30日以93年度上訴字第1434號判決，判處應執行有期徒刑
    1年2月確定，復經最高法院於94年3月10日以94年度台上字
    第1164號判決駁回上訴確定，嗣入獄執行，甫於95年6月13
    日縮短刑期執行完畢，此有臺灣彰化地方法院檢察署刑案資
    料查註紀錄表及臺灣高等法院被告前案紀錄表各1份附卷可
    稽，被告於受有期徒刑之執行完畢後，5年內故意再犯有期
    徒刑以上之罪，均為累犯，應依刑法第47條第1項規定，加
    重其刑。爰審酌被告前曾有施用毒品罪行，經送強制戒治執
    行完畢釋放後，猶不知悔改，再施用本件毒品，惟其對他人
    權益之侵害仍屬有限，於本院行準備程序、審理程序時均已
    坦承犯行，暨其犯罪動機、施用之海洛因及甲基安非他命均
    僅一次等一切情狀，分別量處如主文所示之刑，並定其應執
    行之刑，以示懲儆。扣案之海洛因壹瓶（毛重13點2公克）
    及甲基安非他命一包（毛重1點1公克），分屬第一、二級毒
    品，自應依毒品危害防制條例第18條第1項前段規定，沒收
    銷燬之。
據上論斷，應依刑事訴訟法第273條之1第1項、第299條第1項前
段，毒品危害防制條例第10條第1項、第2項、第18條第1項，刑
法第11條、刑法第47條第1項、第51條第5款，判決如主文。
本案經檢察官陳茂榮到庭執行職務
中　　華　　民　　國　　96　　年　　12　　月　　20 　日
                  刑事第三庭      法  官  吳俊螢
以上正本證明與原本無異。
如不服本判決，應於判決送達後10日內，向本院提出上訴書狀，
上訴書狀應「敘述具體上訴理由」，並按他造當事人之人數附繕
本。「切勿逕送上級法院」。
中　　華　　民　　國　　96　　年　　12　　月　　20 　日
                                  書記官  林怡吟
【附錄本案論罪科刑法條全文】
毒品危害防制條例第十條：
施用第一級毒品者，處六月以上五年以下有期徒刑。
施用第二級毒品者，處三年以下有期徒刑。
